【裁判字號】    95,台非,199
【裁判日期】    950818
【裁判案由】    違反家庭暴力防治法
【裁判全文】
最高法院刑事判決              九十五年度台非字第一九九號
    上訴人  最高法院檢察署檢察總長
    被  告  甲○○
上列上訴人因被告違反家庭暴力防治法案件，對於台灣南投地方
法院中華民國九十二年十二月十日第一審確定判決（九十二年度
易字第二八七號，起訴案號：台灣南投地方法院檢察署九十二年
度偵字第二四九八號）認為違背法令，提起非常上訴，本院判決
如下：
    主  文
原判決關於違背法令之部分撤銷。
    理  由
非常上訴理由稱：按犯家庭暴力罪或違反保護令罪而受緩刑之宣
告，在緩刑期內應付保護管束。又本法所稱家庭暴力罪者，謂家
庭成員間故意實施家庭暴力行為而成立其他法律所規定之犯罪，
家庭暴力防治法第三十條第一項、第二條第二項分別定有明文。
查本件被告甲○○與黃麗觀係夫妻，屬家庭暴力防治法第三條第
一款所定之家庭成員關係。甲○○於民國（下同）九十二年六月
二十二日凌晨零時許，在南投縣南投市○○路四十六號住處，向
其妻黃麗觀嚇稱：「要和妳同歸於盡」、「要打死你」等語，以
加害生命之事，恐嚇黃麗觀，致生危害於安全，並使其心生畏懼
。經檢察官於九十二年七月十四日以九十二年度偵字第二四九八
號提起公訴，並經台灣南投地方法院於九十二年十二月十日以九
十二年度易字第二八七號判決，認甲○○以加害生命之事，恐嚇
他人致生危害於安全，處拘役四十日，如易科罰金，以三百元折
算一日，緩刑三年，並於九十三年三月十五日確定在案。有被告
之刑案資料查註表及該案判決書在卷可稽。被告係犯家庭暴力罪
，依上揭法條之規定，在緩刑期內應付保護管束，惟原判決僅對
被告宣告緩刑三年，卻未宣告被告於緩刑期內付保護管束，顯有
判決不適用法則之違法。爰依刑事訴訟法第四百四十一條、第四
百四十三條提起非常上訴，以資糾正等語。
本院按判決不適用法則或適用不當者，為違背法令，刑事訴訟法
第三百七十八條定有明文；又按犯家庭暴力罪或違反保護令罪而
受緩刑之宣告者，在緩刑期內應付保護管束，家庭暴力防治法第
三十條第一項亦有明定。本件原確定判決認定：被告甲○○於九
十二年六月二十二日凌晨零時許，在南投縣南投市○○路四十六
號住處，向其妻黃麗觀嚇稱：「要和妳同歸於盡」、「要打死你
」等語，以加害生命之事，恐嚇黃麗觀，致生危害於安全，並使
其心生畏懼等情。因認被告以加害生命之事，恐嚇他人致生危害
於安全罪，處拘役四十日，如易科罰金，以三百元折算一日，緩
刑三年，並於九十三年三月十五日確定在案。有被告之刑案資料
查註表及原確定判決書在卷可稽。依家庭暴力防治法第三條第一
款、第二條第二項之規定，被告係犯家庭暴力罪，原確定判決未
依同法第三十條第一項宣告在緩刑期內應付保護管束，自有判決
不適用法則之違法。案經確定，非常上訴意旨執以指摘，洵有理
由。惟原判決尚非不利於被告，應由本院將原判決關於未宣告在
緩刑期內付保護管束之違背法令部分撤銷，以資糾正。
據上論結，應依刑事訴訟法第四百四十七條第一項第一款前段，
判決如主文。
中    華    民    國  九十五  年    八    月   十八   日
                      最高法院刑事第六庭
                          審判長法官  林  增  福
                                法官  邵  燕  玲
                                法官  張  清  埤
                                法官  陳  世  雄
                                法官  陳  朱  貴
      本件正本證明與原本無異
                                      書  記  官
中    華    民    國  九十五  年    八    月  二十四  日
                                                Ａ


司法院資訊處製作；財團法人民間司法改革基金會備份。
